Minutes et répertoires du notaire Claude BENARD, 30 janvier 1717 - 26 juin 1742 (étude XXVIII)
Archives nationales
- Minutes de Claude BENARD, 30 janvier 1717 - 25 juin 1742; MC/ET/XXVIII/145 - MC/ET/XXVIII/275
  - Minutes. 1724, juillet - 1724, août, juillet 1724 - août 1724; MC/ET/XXVIII/193
    - Ruffin (Pierre), maître menuisier, rue Barre du Bec § Bail à rente à .., 22 juillet 1724; MC/ET/XXVIII/193
      bail; Ruffin, Pierre
    - AMIDON § Marché entre Lazare TRUCHOT, amidonnier, et Charles BOUTTEMONT, nourrisseur de bestiaux aux termes duquel Truchot s'engage à céder tout le son et le noir d'amidon qu'il fera., 23 juillet 1724; MC/ET/XXVIII/193
    - Lefèvre (Jean) maçon, entrepreneur de bâtiments rue d'Orléans § bail, 3 août 1724; MC/ET/XXVIII/193
      bail; Lefèvre, Jean
    - Petit (Jean) tailleur de pierres à Charenton § bail à .., 7 août 1724; MC/ET/XXVIII/193
      bail; Petit, Jean
    - Cadolle (Pierre) Sculpteur sur les fossés de la Bastille § bail, 7 août 1724; MC/ET/XXVIII/193
    - Pillieux (Jean) maître maçon à Enghien § donation à .., 18 août 1724; MC/ET/XXVIII/193
      donation; Pillieux, Jean
    - Chevreau (Jean) maçon et couvreur à Maisons prés Charenton § Marché et convention, 18 août 1724; MC/ET/XXVIII/193
      marché; Chevreau, Jean
    - Brunetau (Blaise) entrepreneur de bâtiments fg. Saint Antoine § Consentement, 25 août 1724; MC/ET/XXVIII/193
    - Gillot (Pierre) menuisier grande rue du fg. Saint Antoine § Vente, 25 août 1724; MC/ET/XXVIII/193
      acte de vente; Gillot, Pierre
    - Buttay (Alexis) maître serrurier rue de l'Echarpe § transport de bail, 26 août 1724; MC/ET/XXVIII/193
      bail; Buttay, Alexis
  - Minutes. 1724, septembre, septembre 1724; MC/ET/XXVIII/194
    - Menageot (Pierre André), maître menuisier, rue Saint-Antoine § Marché, 6 septembre 1724; MC/ET/XXVIII/194
      marché; Menageot, Pierre André
    - Gallois (Antoine) maître menuisier fg. Saint Antoine § Constitution, 7 septembre 1724; MC/ET/XXVIII/194
    - Forget (Jean) tapissier rue des Tournelles § obligation, 11 septembre 1724; MC/ET/XXVIII/194
      obligation; Forget, Jean
    - Cagnard (Antoine) menuisier rue de Charenton § Vente, 19 septembre 1724; MC/ET/XXVIII/194
      acte de vente; Cagnard, Antoine
    - Legrand (Etienne) maître maçon Cul de Sac de la rue de Charonne § désistement et quittance, 29 septembre 1724; MC/ET/XXVIII/194
    - Bethon (Pierre) maître peintre de l'académie de Saint-Luc rue Saint Antoine § bail, 29 septembre 1724; MC/ET/XXVIII/194
      bail; Bethon, Pierre
  - Minutes. 1724, octobre - 1724, décembre, octobre 1724 - décembre 1724; MC/ET/XXVIII/195
    - Richer (Louis), menuisier, rue Sainte-Marguerite § Certifficat aux dires de .., 5 octobre 1724; MC/ET/XXVIII/195
      certificat; Richer, Louis
    - Gallois (Antoine) maître menuisier grande rue du fg. Saint Antoine § alloué, 9 octobre 1724; MC/ET/XXVIII/195
      Gallois, Antoine
    - Menuisier (alloué) § Contrat pour 4 1/2 ans entre Marie Moulin, veuve d'Antoine Lebaut, domestique, et Antoine Gallois, maître menuisier, au profit de François Lebout, âgé de 17 ans, fils d'Antoine. Logé et nourri par son maître pendant les 3 dernières années. Sans deniers déboursés, sauf 60 livres en cas de rupture., 9 octobre 1724; MC/ET/XXVIII/195
      contrat de travail; Moulin, Marie; Lebaut, Antoine; Gallois, Antoine; Lebout, François
    - Grieu (Pierre Antoine) ébéniste rue de la Roquette § bail à .., 11 octobre 1724; MC/ET/XXVIII/195
      bail; Grieu, Pierre Antoine
    - Bardet (Nicolas) graveur grande rue du fg. Saint Antoine § Mariage de .., 16 octobre 1724; MC/ET/XXVIII/195
      contrat de mariage; Bardet, Nicolas
    - Brierre (Pierre) menuisier Grande rue du fg. Saint Antoine § désistement d'accords, 2 novembre 1724; MC/ET/XXVIII/195
      accord; Brierre, Pierre
    - Caffin (Charles) maître serrurier à Andrecy près Poissy § Mariage de -, 8 novembre 1724; MC/ET/XXVIII/195
      contrat de mariage; Caffin, Charles
    - Delononcourt (Charles) menuisier rue de Charonne § quittance, 12 novembre 1724; MC/ET/XXVIII/195
      quittance; Delononcourt, Charles
    - Bardeau (Pierre) maître maçon, entrepreneur de bâtiments grande rue du fg Saint Antoine § Vente de maison, 3 décembre 1724; MC/ET/XXVIII/195
      acte de vente; Bardeau, Pierre
    - Hebert (Charles) entrepreneur de bâtiments rue de Montreuil § obligation, 11 décembre 1724; MC/ET/XXVIII/195
      obligation; Hebert, Charles
    - Chauray (Philippe) maître menuisier rue de Charenton § Convention, 24 décembre 1724; MC/ET/XXVIII/195
      Chauray, Philippe
    - Fradelle (Denis) Sculpteur rue de Charenton § liquidation de la communauté, 29 décembre 1724; MC/ET/XXVIII/195
      Fradelle, Denis
    - Bardet (Louis François) maître ébéniste; rue de Charonne § Vente, 30 décembre 1724; MC/ET/XXVIII/195
      acte de vente; Bardet, Louis François
    - Clauzier (Jacques) horloger rue Saint Antoine § Mariage de la fille de .., 30 décembre 1724; MC/ET/XXVIII/195
      contrat de mariage; Clauzier, Jacques
    - Charonat (Denis) maître menuisier rue Boucherat § bail à .., 30 décembre 1724; MC/ET/XXVIII/195
      bail; Charonat, Denis
  - Minutes. 1725, janvier - 1725, mars, janvier 1725 - mars 1725; MC/ET/XXVIII/196
    - Fromâgé (Charles) marchand ébéniste grande rue du fg. Saint Antoine § Convention, 5 janvier 1725; MC/ET/XXVIII/196
      Fromâgé, Charles
    - Fromâgé (Michel) marchand ébéniste Grande rue du fg. Saint Antoine § Convention (avec état des marchandises appartenant à la société), 5 janvier 1725; MC/ET/XXVIII/196
      Fromâgé, Michel
    - Moulin (Pierre) marchand ébéniste du roi grande rue du fg. Saint Antoine § délivrance de legs, 12 janvier 1725; MC/ET/XXVIII/196
      Moulin, Pierre
    - Fromageau (Toussaint) menuisier rue Traversié § bail à .., 30 janvier 1725; MC/ET/XXVIII/196
    - Gourdin (Gilles), maître peintre, à Paris § Procuration à .., 17 février 1725; MC/ET/XXVIII/196
      procuration; Gourdin, Gilles
    - Le Roy (Charles), maître peintre, rue de la Mortellerie § procuration, 17 février 1725; MC/ET/XXVIII/196
      procuration; Leroy, Charles
    - Vente par Antoine Belot, notaire au Châtelet, à Jacques Bricault, principal clerc d'Alexandre Lefebvre, notaire, de l'office de notaire moyennant 66000 l., dont 40000 l. pour l'office et 26000 l. pour les pratiques., 3 mars 1725; MC/ET/XXVIII/196
      Notaires des XVIe-XVIIIe siècles (4153 actes), par Claire Béchu, Catherine Grodecki, Marie-Antoinette Fleury, Madeleine Jurgens, Marie-Françoise Limon-Bonnet, Pierre-Yves Louis, Xenia Pamfilova, Isabelle Pebay, v. 1950, 1986-1994 (fichier papier entièrement dématérialisé; voir contexte dans le Plan d’orientation général - Notaires de Paris, guides thématiques du Minutier).
      Date de création de la notice: 2004
      traité d'office; Belot, Antoine; Bricault, Jacques; clerc de notaire; notaire
    - Vente par d'Antoine II Belot, notaire au Châtelet de Paris, à Jacques Bricault, principal clerc d'Alexandre Lefèbvre, notaire, de l'office de notaire au Châtelet avec les minutes et pratiques, moyennant 66000 l., dont 40000 l. pour l'office et 26000 l. pour les pratiques d'Antoine I Belot, Antoine II Belot, Jean Bénard, Périer, Etienne Gerbault, Louis Tranchard, Louis Moufle., 3 mars 1725; MC/ET/XXVIII/196
      traité d'office; Belot, Antoine I; Belot, Antoine II; Bricault, Jacques; Bénard, Jean; Gerbault, Etienne; Lefebvre, Alexandre; Moufle, Louis; Périer (M.); Tranchard, Louis; clerc de notaire; notaire
    - Richer (Louis), menuisier, faubourg Saint-Antoine § Notoriété aux dires de .., 8 mars 1725; MC/ET/XXVIII/196
      notoriété; Richer, Louis
    - Houdart (Pierre) menuisier rue de Charonne § transport de rente, 11 mars 1725; MC/ET/XXVIII/196
      transport de droits; Houdart, Pierre
    - Boulliard (Joseph) maître doreur rue Bout de Brie § Vente et transport, 15 mars 1725; MC/ET/XXVIII/196
      acte de vente; Boulliard, Joseph
    - Deon (Nicolas) maître sculpteur rue de la Roquette § Vente et transport, 15 mars 1725; MC/ET/XXVIII/196
  - Minutes. 1725, avril - 1725, juin, avril 1725 - juin 1725; MC/ET/XXVIII/197
    - Barbier (Eustache) maître serrurier quai de la Tournelle § bail à .., 6 avril 1725; MC/ET/XXVIII/197
      bail; Barbier, Eustache
    - Devis et marché des ouvrages de maçonnerie, charpenterie et autres pour la construction d'un bâtiment sis rue Sainte-Marguerite., 11 avril 1725; MC/ET/XXVIII/197
      devis; marché; Sainte-Marguerite (rue)
    - Flexant (Sigismond) ébéniste grande rue du faubourg Saint Antoine § bail, 23 avril 1725; MC/ET/XXVIII/197
      bail; Flexant, Sigismond
    - Cornaille (Pierre) maçon grande rue du fg. Saint Antoine § Vente, 29 avril 1725; MC/ET/XXVIII/197
      acte de vente; Cornaille, Pierre
    - Maille (Claude), maître menuisier, grande rue du Faubourg Saint-Antoine § Mariage du fils de .., 29 avril 1725; MC/ET/XXVIII/197
      contrat de mariage; Maille, Claude
    - Maille (Pierre), menuisier, grande rue du Faubourg Saint-Antoine § Mariage de .., 29 avril 1725; MC/ET/XXVIII/197
      contrat de mariage; Maille, Pierre
    - Tardiveau (Noel Silvain) maçon et, grand Voyer du chapitre de Notre Dame à Sucy en Brie § Consentement, 6 mai 1725; MC/ET/XXVIII/197
      Tardiveau, Noël Silvain
    - Blancheteau (Blaise) maçon à Maisons § transport de droits, 23 mai 1725; MC/ET/XXVIII/197
      transport de droits; Blancheteau, Blaise
    - Sion (Nicolas) maçon à Montreuil § titre nouvel, 9 juin 1725; MC/ET/XXVIII/197
      titre nouvel; Sion, Nicolas
    - Roussel (Jacques) menuisier en ébène rue de la Roquette § Codicile, 17 juin 1725; MC/ET/XXVIII/197
      Roussel, Jacques
    - Mulot (Claude Bonaventure) sculpteur à Paris § obligation et reconnaissance (veuve de ..), 17 juin 1725; MC/ET/XXVIII/197
      obligation; reconnaissance; Mulot, Claude Bonaventure
    - Luideguive (Claude) ébéniste fg. Saint Antoine § Quittance, 19 juin 1725; MC/ET/XXVIII/197
      quittance; Luideguive, Claude
  - Minutes. 1725, juillet - 1725, septembre, juillet 1725 - septembre 1725; MC/ET/XXVIII/198
    - Gervais (Nicolas) marchand tapissier grande rue du fg. Saint Antoine § Vente des meubles, 16 juillet 1725; MC/ET/XXVIII/198
    - Bara (Mathurin) maître serrurier rue de Lappe § Marché de métier, 23 juillet 1725; MC/ET/XXVIII/198
    - Devis et marché pour Jacques Jules Gabriel, maître maçon, demeurant rue des Tournelles., 26 juillet 1725; MC/ET/XXVIII/198
      devis; marché; Tournelles (rue des); Gabriel, Jacques (1667-1742); maçon
    - Contrat pour 5 ans entre Augustin Philipon, voiturier par eau, et Alexandre Jouasse, maître sculpteur, au profit de Michel Philipon, âgé de 16 ans, fils du précédent, moyennant 150 livres., 31 juillet 1725; MC/ET/XXVIII/198
      contrat d'apprentissage; Jouasse, Alexandre; Philipon, Augustin; Philipon, Michel; sculpteur; transporteur de marchandises; batelier
    - Le Vasseur (Louis) marchand tapissier privilégié du grand Conseil rue de Vaugirard § bail à .., 31 juillet 1725; MC/ET/XXVIII/198
      bail; Le Vasseur, Louis
    - Jacot (Pierre) tailleur de pierres grande rue du fg. Saint Antoine à présent à Chalon en Champagne § autorisation, 2 août 1725; MC/ET/XXVIII/198
      Jacot, Pierre
    - Prud homme (Pierre) maçon Grande rue du fg. Saint Antoine § Constitution, 10 août 1725; MC/ET/XXVIII/198
      constitution de rente; Prud Homme, Pierre
    - Ligné (Robert), maître menuisier à Villeneuve § Partage et convention, 10 août 1725; MC/ET/XXVIII/198
      partage; convention; Ligné, Robert
    - Bara (Mathurin) serrurier rue de Lappe § Marché de métier, 10 août 1725; MC/ET/XXVIII/198
    - Sanot (Marcel) maçon à la Croix Faubin § quittance, 14 août 1725; MC/ET/XXVIII/198
      quittance; Sanot, Marcel
    - Sedaine (François) maçon et voyer de la seigneurie de Charenton y demeurant § Déclaration (au sujet d'une maison effondrée parce que on a trop fouillé pour la maison voisine), 25 août 1725; MC/ET/XXVIII/198
      déclaration; Sedaine, François
    - Merat (Pierre) maçon à Ablon § déclaration, 25 août 1725; MC/ET/XXVIII/198
      déclaration; Merat, Pierre
    - Bardau (Pierre) maître maçon rue Saint Paul § Constitution, 28 août 1725; MC/ET/XXVIII/198
    - Herpin (Nicolas) menuisier fg. Saint Antoine § décharge apportée, 31 août 1725; MC/ET/XXVIII/198
      Herpin, Nicolas
    - Baudet (Etienne) menuisier rue de Charonne § Mariage de la fille de .., 3 septembre 1725; MC/ET/XXVIII/198
      contrat de mariage; Baudet, Etienne
    - Gente (Charles) maître sculpteur grande rue du fg. Saint Antoine § Certificat aux décès de .., 9 septembre 1725; MC/ET/XXVIII/198
    - Guesnu (Edmé), maître peintre, rue de la Tannerie § Certificat aux dires de .., 9 septembre 1725; MC/ET/XXVIII/198
      certificat; Guesnu, Edmé
    - Igou (Guillaume) marchand ébéniste grande rue du fg. Saint Antoine § Quittance, 10 septembre 1725; MC/ET/XXVIII/198
      quittance; Igou, Guillaume
    - Baudouin (François) marchand tapissier privilégié du roi grande rue du fg. Saint Antoine § bail, 11 septembre 1725; MC/ET/XXVIII/198
      bail; Baudouin, François
  - Minutes. 1725, octobre - 1725, décembre, octobre 1725 - décembre 1725; MC/ET/XXVIII/199
    - Alain (Jean) maçon à Montreuil § Devis et marché (puits, réparations), 18 octobre 1725; MC/ET/XXVIII/199
      devis; marché; Alain, Jean
    - Decomarteau (Léonard Maurice) entrepreneur de bâtiments grande rue du fg. Saint Antoine § Marché; (réparations), 24 octobre 1725; MC/ET/XXVIII/199
      marché; Decomarteau, Léonard Maurice
    - Carré (François) sculpteur en bois fg. Saint Antoine § délaissement par la veuve de .., 2 novembre 1725; MC/ET/XXVIII/199
      Carré, François
    - Bellat (Jacques) tapissier à la Croix Faubin § Mariage de .., 4 novembre 1725; MC/ET/XXVIII/199
      contrat de mariage; Bellat, Jacques
    - Bellat (Jean) marchand tapissier à Aubusson § Mariage du fils de feu .., 4 novembre 1725; MC/ET/XXVIII/199
      contrat de mariage; Bellat, Jean
    - Bardau (Pierre) maître maçon rue Saint Paul § Obligation envers .., 7 novembre 1725; MC/ET/XXVIII/199
      obligation; Bardau, Pierre
    - Colas (Jean Baptiste) maître fondeur rue de Lappe § testament de .., 17 novembre 1725; MC/ET/XXVIII/199
      testament; Colas, Jean Baptiste
    - Charrier (François) maçon à Montreuil § Inventaire après décès de .., 20 novembre 1725; MC/ET/XXVIII/199
      inventaire; Charrier, François
    - Olivier (Etienne François) ébéniste; grande rue du fg. Saint Antoine § bail, 21 novembre 1725; MC/ET/XXVIII/199
      bail; Olivier, Etienne François
    - Houdart (Pierre) menuisier rue de Lappe § Vente, 2 décembre 1725; MC/ET/XXVIII/199
    - Ducanel (Jean-Baptiste, maître peintre, rue Gervais Laurent § Remboursement, 21 décembre 1725; MC/ET/XXVIII/199
      indemnité; Ducanel, Jean-Baptiste
    - Blondel (Antoine) Serrurier rue de Lappe § Mariage de .., 27 décembre 1725; MC/ET/XXVIII/199
      contrat de mariage; Blondel, Antoine
    - Blondel (Nicolas) Serrurier à Paris § Mariage du fils de feu .., 27 décembre 1725; MC/ET/XXVIII/199
      contrat de mariage; Blondel, Nicolas
    - Viennot (Nicolas) maître serrurier rue des Blancs Manteaux § constitution, 29 décembre 1725; MC/ET/XXVIII/199
      constitution de rente; Viennot, Nicolas
    - Jaquet (Nicolas) Sculpteur en bois sur les fossés de la Bastille § obligation et transport, 14 novembre 1726; MC/ET/XXVIII/199
      obligation; Jaquet, Nicolas
  - Minutes. 1726, janvier - 1726, mars, janvier 1726 - mars 1726; MC/ET/XXVIII/200
    - Richard (Jacques), menuisier, rue des Beaujolais § Décharge et quittance .., 10 février 1725; MC/ET/XXVIII/200
      décharge; quittance; Richard, Jacques
    - FOURREAU (Jacques) Sculpteur grde rue faubourg Saint Antoine § Convention .., 12 février 1725; MC/ET/XXVIII/200
      Fourreau, Jacques
    - FONDEUR (Alloué) § - de TIERCELIN (Robert) âgé de 22 ans pour 20 mois, avec DESMOULINS (Jean), 10 mars 1725; MC/ET/XXVIII/200
    - Tiercelin (François Robert), menuisier, rue de Charonne § Alloué du fils de .., 10 mars 1725; MC/ET/XXVIII/200
      contrat de travail; Tiercelin, François Robert
    - HURE (Jean) Maçon Montreuil § Vente .., 3 janvier 1726; MC/ET/XXVIII/200
      acte de vente; Hure, Jean
    - GRANDJEAN DEVELLE (François) Maître graveur Rue de la Barillerie § Mariage de .., 8 janvier 1726; MC/ET/XXVIII/200
      contrat de mariage; Grandjean Develle, François
    - CORNU (Nicolas) menuisier Grd rue Faubourg Saint-Antoine § Vente .., 21 janvier 1726; MC/ET/XXVIII/200
      acte de vente; Cornu, Nicolas
    - DUSART (Jacques) Maître sculpteur Rue Clopin § Rachat .., 21 janvier 1726; MC/ET/XXVIII/200
      Dusart, Jacques
    - BUREAU (Jean) menuisier grde rue faubourg Saint-Antoine § Partage .., 23 janvier 1726; MC/ET/XXVIII/200
      partage; Bureau, Jean
    - GILLOT (Pierre) menuisier faubourg Saint Antoine § Partage .., 23 janvier 1726; MC/ET/XXVIII/200
      partage; Gillot, Pierre
    - BUREAU (Jean) menuisier grde rue du Faubourg Saint-Antoine § Licitation .., 26 janvier 1726; MC/ET/XXVIII/200
      Bureau, Jean
    - BONNEMAIN (Jean François) Maître sculpteur en bois Rue Traversière § Bail .., 28 janvier 1726; MC/ET/XXVIII/200
    - SOLLEAU (Jacques) Serrurier faubourg Saint Antoine § Vente de métier., 23 février 1726; MC/ET/XXVIII/200
      acte de vente; Solleau, Jacques
    - DESMOULINS (Jean) Fondeur Rue de Charonne § mise en alloué chez .., 10 mars 1726; MC/ET/XXVIII/200
      Desmoulins, Jean
    - LEGAIGNEUR (Pierre) Maçon Rue des Grands Villiers § Conventions .., 17 mars 1726; MC/ET/XXVIII/200
      Legaigneur, Pierre
    - Constitution de rente par Joseph Vivien, peintre du roi, demeurant rue d'Orléans., 21 mars 1726; MC/ET/XXVIII/200
      constitution de rente; Orléans (rue d'); Vivien, Joseph (1657-1734?); peintre
    - FROMAGEAU (Jacques François) Maître menuisier; Rue de Charonne. § Inventaire après décès de FROMAGEAU (Marie Louise), 29 mars 1726; MC/ET/XXVIII/200
      inventaire; Fromageau, Jacques François
    - FOURAGEUX (Jacques François) maître menuisier Rue de Charonne. § quittance .., 31 mars 1726; MC/ET/XXVIII/200
      quittance; Fourageux, Jacques François
  - Minutes. 1726, avril - 1726, juin, avril 1726 - juin 1726; MC/ET/XXVIII/201
    - BOULLEMER (François Gabriel) Maître Serrurier Rue Charlot § mise en apprentissage du fils de .., 8 avril 1726; MC/ET/XXVIII/201
      contrat d'apprentissage; Boullemer, François Gabriel
    - Delfosse (Jean-Baptiste), peintre, rue Saint-Antoine § Mariage, 22 avril 1726; MC/ET/XXVIII/201
      contrat de mariage; Delfosse, Jean-Baptiste
    - ROUSSEL (Jacques) menuisier en ébène faubourg Saint-Antoine § Bail., 30 avril 1726; MC/ET/XXVIII/201
    - VIENNOT (Nicolas) Maître Serrurier Rue des Blancs Manteaux § Constitution, 3 mai 1726; MC/ET/XXVIII/201
    - IGOU (Balthazard André) maître Menuisier grde rue du faubourg Saint-Antoine § quittance .., 6 mai 1726; MC/ET/XXVIII/201
      quittance; Igou, Balthazard André
    - IGOU (Pierre) Maître menuisier Rue de la Roquette § Quittance., 6 mai 1726; MC/ET/XXVIII/201
      quittance; Igou, Pierre
    - VERDILLIAC (Jean Baptiste) Maître serrurier Enclos de la foire Saint-Germain § Transports de droits..., 8 mai 1726; MC/ET/XXVIII/201
      transport de droits; Verdilliac, Jean Baptiste
    - HUBERT (Jacques Antoine) Rue des Tournelles entrepreneur de bâtiments § Quittance .., 14 mai 1726; MC/ET/XXVIII/201
      quittance; Hubert, Jacques Antoine
    - MOREAU (Augustin François) joaillier Rue de la Barillerie § Inventaire après décès de MOREAU (Madeleine), 24 mai 1726; MC/ET/XXVIII/201
      inventaire; Moreau, Augustin François
    - DURANT (Jacques) tapissier; Rue Sainte-Avoye § Mariage de .., 30 mai 1726; MC/ET/XXVIII/201
      contrat de mariage; Durant, Jacques
    - MOREAU (Charles Louis) Maître potier d'étain Rue de la Tixanderie § Inventaire après deces de la mere de .., 5 juin 1726; MC/ET/XXVIII/201
    - MEREAU (Pierre) maître Potier d'étain Cimetière Saint Jean § Inventaire après décès de la mère de .., 5 juin 1726; MC/ET/XXVIII/201
      inventaire; Mereau, Pierre
    - MEREAU (Louis) Maitre potier d'étain Rue de la Tacherie § Inventaire après décès de la mère de .., 5 juin 1726; MC/ET/XXVIII/201
      inventaire; Mereau, Louis
    - VALADON (Jacques) Maçon; grde rue faubourg Saint-Antoine § Désistement de Bail., 16 juin 1726; MC/ET/XXVIII/201
      bail; Valadon, Jacques
    - Ducaniel (Jean-Baptiste), maître peintre, rue Gervais Laurent § Quittance .., 21 juin 1726; MC/ET/XXVIII/201
      quittance; Ducanel, Jean-Baptiste
    - Obligation et quittance (deux actes) à Jean-Baptiste Delfosse, peintre du roi, demeurant rue Saint-Antoine., 28 juin 1726; MC/ET/XXVIII/201
      obligation; quittance; Saint-Antoine (rue); Delfosse, Jean-Baptiste; peintre
    - DUCANEL (Jean Baptiste) maître peintre Rue Gervais Laurent § Déclaration .., 28 juin 1726; MC/ET/XXVIII/201
      déclaration; Ducanel, Jean Baptiste
    - Fasquel (Louis), marchand orfèvre, Paris § Déclaration .., 28 juin 1726; MC/ET/XXVIII/201
      déclaration; Fasquel, Louis
    - BUREAU (Pierre) menuisier Rue de Reuilly § Transport .., 29 juin 1726; MC/ET/XXVIII/201
      Bureau, Pierre
  - Minutes. 1726, juillet - 1726, septembre, juillet 1726 - septembre 1726; MC/ET/XXVIII/202
    - Boisset (Guillaume) Serrurier fg. Saint Antoine § Marché de métier, 6 juillet 1726; MC/ET/XXVIII/202
    - Gillot (Pierre) menuisier grande rue du fg. Saint Antoine § Vente et transport, 8 juillet 1726; MC/ET/XXVIII/202
    - Baron (Jacques Abraham) maître menuisier rue de Charenton § Mariage de la fille de .., 20 juillet 1726; MC/ET/XXVIII/202
      contrat de mariage; Baron, Jacques Abraham
    - Marneuf (Louis) maître potier d'étain au Marché Neuf § Mariage de .., 21 juillet 1726; MC/ET/XXVIII/202
      contrat de mariage; Marneuf, Louis
    - Letellier Jean Baptiste, maître menuisier, rue Payelles § Notoriété aux dires de .., 27 juillet 1726; MC/ET/XXVIII/202
      notoriété; Letellier, Jean Baptiste
    - Chevallier (Mathieu) ébéniste grande rue du fg. Saint Antoine § Mariage de la fille de .., 3 août 1726; MC/ET/XXVIII/202
      contrat de mariage; Chevallier, Mathieu
    - Saunié (Jean) Sculpteur à Paris § Mariage du fils de feu -, 3 août 1726; MC/ET/XXVIII/202
      contrat de mariage; Saunié, Jean
    - Saunié (Jean Charles) ébéniste fg. Saint Antoine § Mariage de .., 3 août 1726; MC/ET/XXVIII/202
      contrat de mariage; Saunié, Jean Charles
    - Gallet (Pierre) marchand potier d'étain sous les Piliers des Halles § bail à .., 10 août 1726; MC/ET/XXVIII/202
      bail; Gallet, Pierre
    - Dugaynez (Claude René) émailleur fg. Saint Antoine § Mariage de .., 15 août 1726; MC/ET/XXVIII/202
      contrat de mariage; Dugaynez, Claude René
    - Villard (Claude), maître peintre, rue de la Juiverie § bail, 16 août 1726; MC/ET/XXVIII/202
      bail; Villard, Claude
    - Sardet (Louis Jacob) maître horloger au Marché Neuf § bail, 24 août 1726; MC/ET/XXVIII/202
      bail; Sardet, Louis Jacob
    - Igou (Baltasar André) maître menuisier; grande rue du fg. Saint Antoine § transport de bail et Délaissement - 23 août 1726, 25 août 1726; MC/ET/XXVIII/202
      bail; Igou, Baltasar André
    - Boullemer (François Gabriel) maître serrurier rue Charlot § apprentissage du fils de -, 28 août 1726; MC/ET/XXVIII/202
    - Inventaire après décès de Nicolas Gervais, marchand tapissier, demeurant grande rue du Faubourg-Saint-Antoine, mentionnant une tapisserie La Bataille d'Alexandre., 23 septembre 1726; MC/ET/XXVIII/202
      inventaire après décès; Faubourg-Saint-Antoine (rue du); Gervais, Nicolas; tapissier
  - Minutes. 1726, octobre - 1726, décembre, octobre 1726 - décembre 1726; MC/ET/XXVIII/203
    - Igou (Guillaume) ébéniste grande rue du fg. Saint Antoine § Quittance et mainlevée, 3 octobre 1726; MC/ET/XXVIII/203
    - Jamet (Nicolas) faïencier à Nevers § Vente, 4 octobre 1726; MC/ET/XXVIII/203
      acte de vente; Jamet, Nicolas